【裁判字號】    99,訴,7
【裁判日期】    990204
【裁判案由】    違反毒品危害防制條例
【裁判全文】
臺灣屏東地方法院刑事判決                 99年度訴字第7號
公  訴  人  台灣屏東地方法院檢察署檢察官
被      告  甲○○
上列被告因違反毒品危害防制條例案件，經檢察官提起公訴（98
年度毒偵字第1398號），茲因被告就被訴事實為有罪之陳述，經
告知簡式審判程序意旨，並聽取公訴人及被告之意見後，本院合
議庭裁定由受命法官獨任依簡式審判程序審理，判決如下：
    主  文
甲○○施用第一級毒品，處有期徒刑月，如易科罰金，以新臺
幣壹仟元折算壹日，扣案之第一級毒品海洛因壹小包（驗後淨重
零點零捌捌公克）沒收銷燬。
    事  實
一、甲○○前因施用毒品案件，經本院96年度毒聲字第185 號裁
    定令入勒戒處所施予觀察、勒戒，於民國96年5 月29日入勒
    戒所執行，因有繼續施用毒品傾向，經本院96年度毒聲字第
    298 號裁定令入戒治處所施予強制戒治，96年8 月20日轉入
    執行戒治，嗣經本院以裁定停止戒治，所餘期間付保護管束
    ，於97年6 月10日出戒治所，於97年7 月28日戒治期滿（未
    經撤銷停止戒治）執行完畢。詎甲○○仍不知悔改，於強制
    戒治執行完畢釋放後5 年內，明知海洛因屬第一級毒品，不
    得持有及施用，仍基於施用第一級毒品海洛因之犯意，於98
    年7 月28日14時許，在屏東縣車城鄉○○村○○路39號住處
    ，以將海洛因摻入香菸內吸食之方式，施用第一級毒品海洛
    因1 次。嗣於98年7 月30日14時30分許，在屏東縣車城鄉（
    台26線）新街路口為警盤查後，於員警未發覺前，主動交予
    警方海洛因1 包（驗後淨重0.088 公克），並向警員自首其
    前開時、地施用第一級毒品之犯行。嗣經其同意採尿送驗，
    其尿液中檢出海洛因代謝後之嗎啡陽性反應，而知悉上情。
二、案經屏東縣政府警察局枋寮分局報告台灣屏東地方法院檢察
    署檢察官偵查起訴。
    理  由
一、本件被告所犯係死刑、無期徒刑、最輕本刑為3 年以上有期
    徒刑以外之罪，其於本院準備程序中就前揭被訴事實為有罪
    之陳述，經受命法官告知簡式審判程序之旨，並聽取其與公
    訴人之意見後，本院認無不得或不宜改依簡式審判程序進行
    之處，爰依刑事訴訟法第273 條之1 第1 項、第284 條之1
    ，本院合議庭裁定由受命法官獨任依簡式審判程序審理；又
    簡式審判程序之證據調查，依刑事訴訟法第273 條之2 規定
    ，不受同法第159 條第1 項審判外陳述排除之限制，再被告
    對於卷內之各項證據，亦不爭執證據能力，故卷內所列之各
    項證據，自得作為證據，合先敘明。
二、上揭事實，業據被告甲○○於本院審理時坦承不諱，而被告
    為警所採集之尿液檢體，經送請台灣檢驗科技股份有限公司
    檢驗，結果呈嗎啡陽性反應，有該公司濫用藥物尿液檢驗報
    告1 份在卷可稽。足認被告上開自白顯與事實相符，堪信為
    真實。本件事證明確，被告犯行應可認定。
三、按海洛因係毒品危害防制條例第2 條第2 項第1 款所定之第
    一級毒品，不得非法持有、施用。故核被告所為，係犯毒品
    危害防制條例第10條第1 項施用第一級毒品罪。又被告為警
    盤查時，主動交出其持有之第一級毒品海洛因，並向員警自
    首其施用第一級毒品之犯行，業據被告所自承，復有警務員
    吳思勤之偵查報告1 紙在卷可憑，爰依刑法第62條前段規定
    ，減輕其刑。
四、爰審酌被告曾因施用毒品經送戒治處所施以強制戒治後，仍
    未能戒斷其施用毒品之惡習，足見其陷溺已深，惟因施用毒
    品僅係戕害其自己身心並無加害他人，此次施用毒品次數僅
    1 次，且其犯罪後坦承犯行、態度尚稱良好等一切情狀，量
    處如主文所示之刑，並定易科罰金之折算標準。
五、扣案之海洛因1 包（驗後淨重為0 ．088 公克）含有海洛因
    成分，有高雄市立凱旋醫院濫用藥物成品檢驗鑑定書1 紙在
    卷可證，應依毒品危害防制條例第18條第1 項前段規定，沒
    收銷燬之。
據上論斷，應依刑事訴訟法第273 條之1第1項、第299 條第1 項
前段，毒品危害防制條例第10條第1 項、第18條第1 項前段，刑
法第11條、第41條第1 項前段、第62條前段，判決如主文。
本案經檢察官李秀玲到庭執行職務。
中    華    民    國    99    年    2     月    4     日
                  刑事第二庭  法  官  簡光昌
以上正本證明與原本無異。
如不服本判決應於收受判決後10日內向本院提出上訴書狀，並應
敘述具體理由；其未敘述上訴理由者，應於上訴期間屆滿後20日
內向本院補提理由書（均須按他造當事人之人數附繕本）「切勿
逕送上級法院」。
中    華    民    國    99    年    2     月    4     日
                              書記官  黃佳惠
本案論罪科刑法條：
毒品危害防制條例第10條第1項
施用第一級毒品者，處六月以上五年以下有期徒刑。

司法院資訊處製作；財團法人民間司法改革基金會備份。
